臺灣高雄地方法院民事判決　　　　　　 100年度再易字第38號
再審原告　　高義郎
再審被告　　莊輝
上列當事人間請求給付工程款事件，再審原告對於民國100 年7
月14日本院99年度簡上字第227 號第二審確定判決提起再審之訴
，本院判決如下：
    主  文
再審之訴駁回。
再審訴訟費用由再審原告負擔。
    理  由
一、按再審之訴，應於三十日之不變期間內提起；前項期間，自
    判決確定時起算，判決於送達前確定者，自送達時起算，民
    事訴訟法第500 條第1 項、第2 項前段定有明文。本件再審
    原告係主張本院99年度簡上字第227 號確定判決（下稱原確
    定判決）有民事訴訟法第436 條之7 之再審事由，而原確定
    判決係於民國100 年7 月20日送達於再審原告之同居人，再
    審原告則於100 年7 月29日即提起本件再審之訴，並未逾上
    開法定期間，核與前揭規定相符，應予准許。
二、再審意旨略以：原確定判決本於兩造間契約關係，判決再審
    原告需賠付第二期工程款新台幣（下同）6 萬元，但再審被
    告確有不按圖施工之事實，原確定判決對此事隻字未提；自
    二審院卷第283 頁證人筆錄之記載，可證再審被告夥同訴外
    人佘清福（原審誤載為余）偽造南方松購買證明，其上所登
    載之材料及金額不實，惟原確定判決卻以偽造之購買證明，
    判決再審原告應賠償5,452元，縱上所述，原確定判決對於
    再審被告不按圖施工、製造偽證等情事漏未斟酌，影響判決
    結果甚鉅，爰依民事訴訟法第436條之7再審事由提起本訴等
    語，並聲明：二審判決廢棄，維持一審原判。
三、經查：
（一）按不得上訴於第三審法院之事件，經第二審確定之判決，
      如就足影響於判決之重要證物，漏未斟酌者，亦得以再審
      之訴對之聲明不服，民事訴訟法第497 條固定有明文；再
      者，對於簡易訴訟程序之第二審確定終局裁判，如就足影
      響於裁判之重要證物，漏未斟酌，亦得提起再審之訴或聲
      請再審，民事訴訟法第436 條之7 定有明文，惟所謂重要
      證物漏未斟酌，係指足以影響判決基礎之重要證物，雖在
      前訴訟程序業已提出，然未經確定判決加以斟酌者而言，
      或則忽視當事人聲明之證據而不予調查，或則就依聲請或
      依職權調查之證據未為判斷，均不失為漏未斟酌，且以該
      證物足以動搖原確定判決基礎者為限。若在判決理由中已
      說明其為不必要之證據，或說明就調查證據之結果，並不
      能為有利再審原告之事實判斷者，自不得作為再審理由。
      此外，若原確定判決對於該項證物，認係不必要或有不足
      採信之情形，或該證物無關重要，縱經斟酌亦與確定判決
      無影響者，亦均不得據為再審之理由。
（二）本件再審原告固主張：原確定判決就再審被告不按圖施工
      等情漏未審酌，及採認再審被告夥同證人偽造之證據云云
      。惟查：(1)再審原告已於原審卷第113至120頁，提出再審
      被告未按圖施工之相關證物，惟此經原審審酌後所不採，
      並就系爭工程施作結果送請高雄市建築師公會鑑定後，於
      原判決確定內詳述採認鑑定報告書之理由，及再審原告應
      給付第2期工程款之原因，堪認上開證物要不足以作為有
      利再審原告而足以影響原確定判決之重要證據，況原確定
      判決除已敘明得心證之理由外，並於判決內說明本件兩造
      之其他攻擊防禦方法及證據，經審酌後，均與原確定判決
      之判斷結果無影響等語（參原確定判決第七點），足見再
      審原告指稱：原確定判決有足影響於裁判之重要證物，漏
      未斟酌云云，要屬無稽。(2)又再審原告另主張：佘清福沒
      有賣木螺絲，故其出具加計木螺絲之購買證明5,452元係
      屬偽造，原確定判決以此為基礎認再審原告賠付5,452元
      材料費，於法有違云云，然原確定判決已敘明上開材料成
      本之計算基礎乃為再審原告於準備程序期日中自認之事實
      ，並詳述再審原告撤銷自認並不合法之理由，是再審原告
      之指摘已與原確定判決採證認事之理由有違，其上開主張
      自屬無據，要不足採。
四、末按再審之訴顯無再審理由者，得不經言詞辯論，以判決駁
    回之，民事訴訟法第502條第2項定有明文。原確定判決既無
    再審原告所主張就足影響於裁判之重要證物漏未斟酌之情事
    ，則本件再審顯無理由，爰不經言詞辯論，逕以判決駁回之
    。
六、結論：本件再審之訴顯無理由，依民事訴訟法第502 條第2
    項、第78條，判決如主文。
中    華    民    國    100    年    9     月   22    日
                  民事鳳山分庭  審判長法  官  楊富強
                                      法  官  何悅芳
                                      法  官  張琬如
以上正本係照原本作成。
本判決不得上訴。
中    華    民    國   100    年    9     月    22    日
                                      書記官  劉國偉